臺灣高等法院刑事判決　　　　　　　100年度交上易字第154號
上　訴　人　臺灣新竹地方法院檢察署檢察官
被　　　告　鄭玉君
選任辯護人　張皓帆律師
上列上訴人因被告過失傷害案件，不服臺灣新竹地方法院100年
度審交易字第6號，中華民國100年3月31日第一審判決（起訴案
號：臺灣新竹地方法院檢察署99年度偵字第4141號），提起上訴
，本院判決如下：
    主  文
上訴駁回。
    事實及理由
一、本案經本院審理結果，認第一審判決以被告鄭玉君犯刑法第
    284條第1項後段過失傷害致人重傷罪，判處有期徒刑8月，
    緩刑3年，核其認事用法及量刑均無不當，應予維持，並引
    用第一審判決書所記載之事實、證據及理由（如附件）。
二、檢察官上訴意旨略以：(一)為落實保護犯罪被害人權益，法院
    於諭知緩刑前，除應注意法定緩刑要件外，允併斟酌被告有
    無盡力賠償被害人損害，並綜合考量其與被害人接洽過程，
    約定賠償內容及實際履行情形，妥慎決定，此有司法院97年
    6月24日院台廳刑一字第0970013766號函文可資參酌。(二)檢
    察官對於法院論罪科刑部分予以贊同，但對於宣告緩刑部分
    則認為不適當。告訴人洪雅玲因被告之重大過失造成重傷害
    ，身心創傷外人難知，且被告事後和解態度不佳，對於告訴
    人傷勢毫不在乎，又自肇事以來均未提出和解金額，被告之
    配偶更在法庭上咆哮法官，足認被告並無悔改之誠意。被告
    於辯論終結日之前同意給付告訴人新台幣100萬元，是為了
    求取緩刑機會，並非和解款項，告訴人拒絕以100萬元和解
    ，是因為告訴人的永久傷殘無法以金錢來彌補。原審在雙方
    尚未達成和解的情形下，逕行宣告被告緩刑，卻無法提出被
    告為何有「以暫不執行為適當」之理由，量刑顯有不當云云
    。
三、按「受二年以下有期徒刑、拘役或罰金之宣告，而有下列情
    形之一，認以暫不執行為適當者，得宣告二年以上五年以下
    之緩刑，其期間自裁判確定之日起算：一、未曾因故意犯罪
    受有期徒刑以上刑之宣告者。二、前因故意犯罪受有期徒刑
    以上刑之宣告，執行完畢或赦免後，五年以內未曾因故意犯
    罪受有期徒刑以上刑之宣告者。」為刑法第74條第1項所明
    定。而緩刑乃對於初犯及輕微犯罪者，於一定期間，猶豫其
    刑之宣告，或猶豫其刑之執行之制度，以避免短期自由刑感
    染惡習之流弊，並可保全犯人之廉恥心，以促其改悔遷善，
    啟其自新之路。緩刑之宣告，有其法定要件，是否宣告緩刑
    ，係實體法上賦予法院審判時得依職權自由裁量之事項，並
    受比例原則與平等原則等一般法律原則之支配。倘其宣告緩
    刑符合刑法第74條第1項所定之要件，並無顯然不當或濫用
    權限之情形，復於理由內具體敘明其所以宣告緩刑之理由者
    ，自不容任意指為違法。經查，原判決已敘明被告未曾因故
    意犯罪受有期徒刑以上刑之宣告，有本院被告前案紀錄表一
    份附卷可按，素行良好，於本案犯罪後，坦承犯行，且事後
    已於100年3月18日賠償告訴人洪雅玲新臺幣100萬元（不含
    強制責任險及任意責任險之理賠給付），有被告鄭玉君提供
    之網路銀行轉帳結果畫面資料及告訴人洪雅玲刑事聲請狀各
    1份在卷足參（見原審100年度審交易字第6號卷第30、31 頁
     ），顯見被告鄭玉君已有悔悟之心，茲念其因一時失慮，
    致罹刑典，經此偵查科刑之教訓，當已知所警惕，信無再犯
    之虞，本院因認前所宣告之刑，以暫不執行為適當，爰予宣
    告緩刑3年等旨。核與刑法第74條第1項第1款之規定無違，
    亦無顯然不當或濫用權限之情形，難認有何違背法令之情形
    。又本院審理時雙方已於100年9月26日經台灣新竹地方法院
    民事庭成立調解，此有該院100年司竹調字第91號調解筆錄
    一份附卷可憑，且有告訴人100年9月27日刑事陳報狀一紙可
    考。檢察官以雙方未達成和解為由，指摘原審宣告緩刑不當
    ，已屬無據。從而，檢察官上訴意旨所指各節，尚非可採，
    上訴為無理由，應予駁回。
據上論斷，應依刑事訴訟法第373條、第368條，判決如主文。
本案經檢察官張啟彬到庭執行職務。
中    華    民    國   100    年    10    月    12    日
                  刑事第一庭審判長法  官   葉騰瑞
                                  法  官   彭政章
                                  法  官   莊明彰
以上正本證明與原本無異。
不得上訴。
                                  書記官   陳藝文
中    華    民    國   100    年    10    月    12    日